Inventaris van het archief van H.A. Kindermann (1876-1955) en zijn echtgenote A.J. Gülcher (1878-1963) en hun familieleden over de jaren (1897) 1901-1924
Nationaal Archief, Den Haag
Collectie H.A. Kindermann en A.J. Gülcher
Kindermann / Gülcher
1901-1924
C27047
0.50 meter; 31 inventarisnummers.
Normale geschreven, getypte en gedrukte documenten, geen bijzondere handschriften. Inventarisnummers 30 en 31 bevatten foto's..
Nationaal Archief, Den Haag
H.A. Kindermann
A.J.. Gülcher
C.H. Kindermann
J. Telders
Hendrik Abraham Kindermann (1876-1955) was in de periode 1901-1924 werkzaam als ondere ander gouvernementsecretaris bij het koloniaal bestuur in Nederlands-Indië. Het archief bevat alle brieven van mr. Hendrik Abraham Kindermann (1876-1955) en - na zijn huwelijk in 1915 - van zijn vrouw Amelia Jane (roepnaam Jane) Gülcher aan zijn vader en diens huisgenoten gedurende zijn verblijf in Nederlandsch-Indië. Daarbij de briefwisseling met zijn vrouw en een oom. In deze brieven wordt naast het reilen en zeilen huishouden in Buitenzorg (het huidige Bogor) ook ingegaan op de ontwikkelingen in het Indische bestuur.
Archiefvorming
Geschiedenis van de archiefvormer
H.A. Kindermann werd topambtenaar bij de Algemene Secretarie, wordt in 1911 gouvernementssecretaris en in 1921 lid van de Raad van Indië. In die functies vervult hij een aantal bestuurlijke opdrachten. Zo maakt hij verschillende reizen in de districten als adviseur van de bestuurlijke decentralisatie. Tijdens het verblijf in Nederlands-Indië onderhielden Kindermann en zijn vrouw Amelia Gülcher een uitgebreide correspondentie met de familie in Nederland. De brieven geven een persoonlijke impressie van het leven in Buitenzorg, maar er wordt ook ingegaan op de ontwikkelingen binnen het Indisch Bestuur. In 1924 wordt hem eervol ontslag verleend uit 's Lands dienst.
Geschiedenis van het archiefbeheer
Het archief werd in het voorjaar van 2004 door mevrouw I.J. Evers-van Veen te Bilthoven aan het Nationaal Archief geschonken
Schenking (van een niet overheidsarchief)
Inhoud en structuur van het archief
2.21
Ordening van het archief
De briefwisseling, aangetroffen chronologisch geordende series, is zonder nadere indeling naar archiefvormers (als ontvangers van de brieven) beschreven.
Aanwijzingen voor de gebruiker
Openbaarheidsbeperkingen
Volledig openbaar.
Materiële beperkingen
Aanvraaginstructie
Openbare archiefstukken kunnen online worden aangevraagd en gereserveerd. U kunt dit ook via de terminals in de studiezaal van het Nationaal Archief doen. Om te kunnen reserveren dient u de volgende stappen te volgen:
U maakt een profiel aan op www.gahetna.nl, en logt vervolgens in
Via de archiefinventaris (alleen de beschrijvingen met rode nummers) selecteert u het gewenste archiefstuk door op de knop 'Reserveren' te klikken
In het volgende scherm geeft u aan op welke dag u het archiefstuk wilt inzien
Indien u zich bevindt in de studiezaal en een tafelnummer heeft ontvangen kunt u dit nummer vermelden. Als u geen tafelnummer heeft kunt u tafelnummer 777 laten staan
Vervolgens bevestigt u uw reservering door deze te versturen.
Verwant materiaal
Beschikbaarheid van kopieën
Beschrijving van de series en archiefbestanddelen
- Brieven van H.A. Kindermann en zijn huisgenoten uit Nederlands-Indië aan zijn vader Carel Hendrik Kindermann en diens huisgenoten, later door hem verzameld en door zijn kinderen van nadere aantekeningen in de marge voorzien., 1901-1924; 1-24; 24 omslagen
  Tot november 1915 zijn de brieven ook gericht aan zijn moeder Elisabeth Jacoba Klinkhamer en, indien zij in huis zijn, aan zijn jongere broers en zusters. Vanaf 1914 is H.A. Kinderman gehuwd met Anna J Gülcher, die eveneens brieven schrijft. Later worden daar ook eigenhandig geschreven groeten van kinderen aan toegevoegd. In 1913 vindt wegens een verlofperiode geen .briefwisseling plaats.
  - 1901, oktober - december, 1
  - 1902, 2
  - 1903, 3
  - 1904, 4
  - 1905, 5
  - 1906, 6
  - 1897, 7
  - 1908, 8
  - 1909, 9
  - 1910, 10
  - 1911, 11
  - 1912, januari - mei, 12
  - 1912, reis naar de Verenigde Staten, genummerd, 13
  - 1914, 14
  - 1915, 15
  - 1916, 16
  - 1917, 17
  - 1918, 18
  - 1919, 19
  - 1920, 20
  - 1921, 21
  - 1922, 22
  - 1923, 23
  - 1924, januari - juni, 24
- Brieven van Carel N. Kindermann aan zijn zoon H.A. Kindermann, 1914-1915, 1921-1923; 25; 1 omslag
- Brieven van H.A Kindermann tijdens afwezigheid van huis aan zijn echtgenote A.J. Gülcher., 1916-1921; 26; 1 omslag
  Deze brieven zijn gedeeltelijk in afgebroken reeksen genummerd om bij thuiskomst de ontvangst te kunnen controleren.
- Brieven van A.J. Gülcher aan haar echtgenoot H.A. Klinkamer tijdens diens afwezigheid., 1916-1921; 27; 1 omslag
- Brieven van H.A. Kindermann aan zijn oom Jan Telders en diens echtgenote Thea., 1897, 1914-1922; 28; 1 omslag
- Afschrift door A.J. Gülcher van een brief van H.A. Kindermann aan J. Staal, gouverneur van Suriname, over de voorgenomen bestuurshervormingen van A.W.F. Idenburg als Gouverneur-generaal van Nederlands-Indië, 23 oktober 1916., Z.j.; 29; 1 stuk
- Bladzijde uit het tijdschrift Het leven, houdende een foto van de openbare audiëntie van de gouverneur-generaal met H.A. Kinderman als gouvernementssecretaris, met foto van de Raad van Indië, met latere aantekeningen., 1916, 1922 en z.j.; 30; 1 omslag
- Voor rondzending bestemde foto's van de kinderen van H.A. Kindermann., (ca. 1924); 31; 5 stukken
  Foto's zijn er ook als bijlagen bij de brief aan zijn vader C.H. Kindermann van 21 maart 1922.